【裁判字號】    99,易,2327
【裁判日期】    991214
【裁判案由】    竊盜
【裁判全文】
臺灣高雄地方法院刑事判決              99年度易字第2327號
公  訴  人  臺灣高雄地方法院檢察署檢察官
被      告  莊育誠
上列被告因竊盜案件，經檢察官提起公訴（99年度偵字第34763
號），嗣因被告於本院準備程序中就被訴事實為有罪之陳述，本
院告知被告簡式審判程序之旨，並聽取當事人之意見後，由本院
裁定改依簡式審判程序進行，判決如下：
    主  文
莊育誠犯攜帶兇器竊盜罪，累犯，處有期徒刑拾壹月，扣案之T
型扳手貳支，均沒收。
    事  實
一、莊育誠前因犯竊盜等2 罪，分別經本院以95年度易字第1180
    號、96年度交易字第147 號判決各判處有期徒刑10月、7 月
    確定，並經本院裁定各減為有期徒刑5 月、3 月又15日，嗣
    本院以97年度審聲字第2158號裁定應執行刑為有期徒刑8 月
    ；又因違反毒品危害防制條例等2 罪，經本院以95年度訴字
    第4563號判決各判處有期徒刑8 月、4 月，應執行有期徒刑
    10月確定；復因犯竊盜等3 罪，分別經本院以95年度易字第
    2208號、96年度易字第964 號、96年度簡字第7185號判決各
    判處有期徒刑1 年、10月、3 月確定，上開5 罪各經減刑後
    ，本院以97年度審聲字第2986號裁定應執行刑有期徒刑1 年
    5 月，並與前開應執行有期徒刑8 月部分接續執行，而於民
    國98年1 月25日縮刑期滿執行完畢。詎仍不知悔改，其於99
    年11月6 日5 時許，攜帶其所有之客觀上可供兇器使用之T
    型扳手2 支前往高雄市三民區○○○路952 號前，見陳信佑
    所有之車牌號碼939-EUU 號重型機車（價值新臺幣5 萬元）
    停放於該處，竟意圖為自己不法之所有，基於攜帶兇器竊盜
    之犯意，先使用扳手將上開機車車牌卸下，再以其所有之鑰
    匙1 支（未扣案）發動機車後騎乘離去，並將該鑰匙及機車
    車牌隨手丟棄在路旁。嗣其於同日11時許，將竊得之機車騎
    至高雄縣大寮鄉○○街57號前，並使用上開板手拆解機車引
    擎時，為警當場查獲，並扣得T 型扳手2 支。
二、案經陳信佑訴由高雄縣政府警察局林園分局報告臺灣高雄地
    方法院檢察署檢察官偵查起訴。
    理  由
一、本件被告莊育誠所犯並非死刑、無期徒刑、最輕本刑為3 年
    以上有徒刑之罪或高等法院管轄第一審案件，而其於準備程
    序進行中，被告先就被訴事實為有罪之陳述，經法官告知簡
    式審判程序之旨，並聽取公訴人及被告之意見後，本院認適
    宜改依簡式審判程序進行，爰依刑事訴訟法第273 條之1 第
    1 項、第284 條之1 規定，由本院裁定改依簡式審判程序進
    行，合先敘明。
二、上揭事實，業據被告於本院審理時坦承不諱，核與證人即告
    訴人陳信佑於警詢時之證詞相符（見警卷第4 、5 頁），並
    有卷附之高雄縣政府警察局林園分局扣押筆錄、扣押物品目
    錄表各1 份、車輛詳細資料報表1 紙、贓物認領保管單1 份
    、現場查獲照片8 張、扣案物品照片1 張可查（見警卷第6
    至9 、13、15、至18頁），足認被告之任意性自白與事實相
    符，應堪採信。綜上，本案事證明確，被告犯行堪以認定，
    應依法論罪科刑。
三、按刑法第321 條第1 項第3 款之攜帶兇器竊盜罪，係以行為
    人攜帶兇器竊盜為其加重條件，此所謂兇器，其種類並無限
    制，凡客觀上足對人之生命、身體、安全構成威脅，具有危
    險性之兇器均屬之，且祇須行竊時攜帶此種具有危險性之兇
    器為已足，並不以攜帶之初有行兇之意圖為必要（最高法院
    79年台上字第5253號判例意旨參照）。本件被告於上揭時、
    地行竊時所攜帶之T 型扳手2 支，長度各約20公分，業據被
    告供述在卷（見本院易字卷第40頁），且自卷附扣案物品照
    片觀之，該T 型扳手2 支為金屬製堅硬工具，依其性質，客
    觀上為足以殺傷人生命、身體之器械，顯為具有危險性之兇
    器無誤。是核被告所為，係犯刑法第321 條第1 項第3 款之
    攜帶兇器竊盜罪。又被告有事實欄所載之前科及執行紀錄，
    有臺灣高等法院被告前案紀錄表1 份在卷可稽，其受有期徒
    刑之執行完畢後，5 年以內故意再犯本件有期徒刑以上之罪
    ，為累犯，應依刑法第47條第1 項規定，加重其刑。爰審酌
    被告不思努力工作以賺取所需，為貪圖不法利益，竟於上揭
    時、地竊取上開機車，所為實不足取，復審酌被告之犯罪手
    段、國中肄業之教育程度、經濟及家庭生活狀況、犯後坦承
    犯行，以及其所竊取之上開機車已由陳信佑領回，有贓物認
    領保管單1 紙可查，所受財產上損害已獲減輕等一切具體情
    狀，量處如主文所示之刑，以資懲儆。另扣案之T 型扳手2
    支及未扣案之鑰匙1 支，均係供被告犯罪所用之物，且均為
    被告所有，業據被告供承明確，惟該鑰匙未經扣案，為免日
    後執行困難，經本院裁量後，認不予宣告沒收為宜，至於T
    型扳手2 支，則依刑法第38條第1 項第2 款規定，予以沒收
    。
據上論斷，應依刑事訴訟法第273 條之1 第1 項、第299 條第1
項前段，刑法第321 條第1 項第3 款、第47條第1 項、第38條第
1 項第2 款，判決如主文。
本案經檢察官張雅婷到庭執行職務。
中    華    民    國    99    年    12    月    14    日
                    刑事第十八庭  法  官  陳芸珮
附錄本案論罪科刑法條：
中華民國刑法第321條第1項第3款：
犯竊盜罪而有左列情形之一者，處 6 月以上、 5 年以下有期徒
刑：
三、攜帶兇器而犯之者。
以上正本證明與原本無異。
如不服本判決應於收受送達後10日內向本院提出上訴書狀，並應
敘述具體理由；如未敘述上訴理由者，應於上訴期間屆滿後20日
內向本院補提理由書（均須按他造當事人之人數附繕本）「切勿
逕送上級法院」。
中    華    民    國    99    年    12     月    14    日
                                   書記官  鄭筑尹

司法院資訊處製作；財團法人民間司法改革基金會備份。
